【裁判字號】    99,基簡,711
【裁判日期】    991103
【裁判案由】    遷讓房屋等
【裁判全文】
臺灣基隆地方法院基隆簡易庭民事判決
原      告  乙○○
訴訟代理人  甲○○
被      告  丙○○
上列當事人間請求遷讓房屋等事件，本院於民國99年10月26日言
詞辯論終結，判決如下：
    主  文
被告應將坐落基隆市○○○路一一九巷十八號房屋遷讓返還原告
，並給付原告新台幣貳萬元，及自民國九十九年十月二十七日起
至遷讓日止，按月以新台幣貳仟伍佰元計算之損害金。
訴訟費用新台幣肆仟肆佰貳拾元由被告負擔。
本判決得假執行。
    事實及理由
一、按訴狀送達後，原告不得將原訴變更或追加他訴，但擴張或
    減縮應受判決事項之聲明者，不在此限，民事訴訟法第255
    條第1 項第3 款定有明文。原告起訴聲明原請求被告應將基
    隆市○○○路119 巷18號房屋（下稱系爭房屋）遷讓返還原
    告，並給付原告新臺幣（下同）2 萬元，及自民國99年9 月
    10 日 起至遷讓房屋之日止，按月以2,500 元計算之損害金
    ；嗣於本院審理中就損害金起算時點，減縮自99年10月27日
    起算，核屬減縮應受判決事項之聲明，符合前開規定，先予
    敘明。
二、原告起訴主張：被告於98年11月15日向原告承租門牌號碼基
    隆市○○○路119 巷18號房屋，雙方約定租期一年，自98年
    11月15日起至99年11月14日止，每月租金2,500 元，於每月
    15日給付。詎被告僅付一個月租金後，即積欠租金未付，經
    原告以存證信函催告被告繳納，被告拒收且置之不理，現已
    積欠租金二期以上，積欠租金達2 萬元，為此提起本訴，請
    求被告將系爭房屋遷讓返還原告，並給付上開應交付之租金
    ，又原告於99年10月27日言詞辯論期日當庭對被告為終止租
    賃契約後，被告即屬無權占用系爭房屋，妨害原告之使用收
    益，自應就終止租賃契約之翌日起（即99年10月27日）至遷
    讓日止，按月賠償原告以月租金額計算之損害金2,500 元等
    語。並聲明：如主文第1 項所示；願供擔保，請准宣告假執
    行。
三、被告則以：伊確實向原告承租系爭房屋且積欠租金，也願意
    給付原告起訴所請求之租金，惟因伊現於監獄執行，待伊取
    得伊所申請冤獄賠償之賠償金後，即可清償所積欠租金，而
    伊於系爭房屋內放置重要物品，故而無法將系爭房屋返還原
    告等語資為置辯。
四、原告主張之上開事實，業據提出房屋租賃契約書、存證信函
    等件影本為證，復為被告所不爭執，本院審酌前開證物與原
    告之主張相符，堪信原告上開主張為真實；被告固以前詞置
    辯，惟有無資力清償及搬遷乃屬執行問題，被告以此作為抗
    辯事由，洵屬無據。再原告於本院99年10月26日言詞辯論期
    日已當庭對被告為終止租賃契約之意思表示，足認兩造之租
    賃關係業已終止，從而，原告本於租賃契約之法律關係請求
    被告遷讓返還系爭房屋及給付積欠之房屋租金2 萬元，並自
    99年10月27日起至遷讓系爭房屋之日止，按月賠償相當於租
    金之損害2,500 元，為有理由，應予准許。
五、原告雖陳明願供擔保聲請宣告假執行，然本案係因建築物定
    期租賃關係所生之爭執涉訟，依民事訴訟法第427 條第2 項
    第1 款規定，適用簡易程序，本院既為被告敗訴之判決，即
    應依同法第389 條第1 項第3 款規定，依職權宣告假執行，
    無必要命原告供擔保後，始得假執行，附此敘明。
六、訴訟費用負擔之依據：民事訴訟法第78條；訴訟費用4,420
    元（包括第一審裁判費3,420 元及提解費用1,000 元）由被
    告負擔。
中    華    民    國    99    年    11    月    3    日
                  基隆簡易庭法  官  周霙蘭
以上正本係照原本作成。
對於本件判決如有不服，應於收受送達後20日內向本院提出上訴
書狀，上訴於本院合議庭，並按他造當事人之人數附具繕本。
中    華    民    國    99    年    11    月    3     日
                            書記官  王毓嫻

司法院資訊處製作；財團法人民間司法改革基金會備份。
